臺灣高雄地方法院刑事判決　　　　　　　　　　　　九十二年度易字第二三一六號
　　公　訴　人　臺灣高雄地方法院檢察署檢察官
　　被　　　告　丁○○
右被告因竊盜案件，經檢察官提起公訴（九十二年度偵緝字第一九六五號、九十二年
度偵字二○九六○號），本院判決如左：
    主  文
丁○○連續竊盜，累犯，處有期徒刑拾月。
    事  實
一、丁○○前因違反麻醉藥品管理條例案件，於民國八十六年九月五日經本院以八十
    六年度易字第四二八六號判處有期徒刑四月確定；又因竊盜案件，於八十七年八
    月十一日經臺灣高等法院高雄分院以八十七年度少訴字第二八號判處有期徒刑四
    年確定，前開二案件，經臺灣高等法院高雄分院以八十八年度聲字第三九二定應
    執行有期徒刑四年三月，經入監執行後，於八十九年十二月十九日縮短刑期假釋
    付保護管束，於九十一年六月十四日保護管束期滿，已以執行論。詎仍不知悔改
    ，復基於意圖為自己不法所有之概括犯意，
  (一)先於九十二年六月九日二時三十分許在高雄縣鳳山市○○路上陸軍官校前，見停
    放在該處之由甲○○駕駛之車牌號碼九Ｒ─六０九號大貨車車門未上鎖，竟徒手
    開啟該大貨車車門，進入該大貨車內搜尋財物而著手為竊盜行為，然尚未得手之
    際，適甲○○途經該大貨車當場發覺之際，經甲○○抓住並欲搜身，丁○○不允
    ，亟欲掙脫（丁○○未施強暴脅迫），適有路人經過，認甲○○抓人太過暴力，
    乃要求甲○○將丁○○放掉，甲○○繼之要求丁○○拿出身分證件，丁○○應允
    將身分證交予甲○○，甲○○乃放手，而丁○○則乘隙逃逸，甲○○遂持丁○○
    之身分證一張報警而查知上情。
  (二)又於同年十月八日二時許在高雄縣鳳山市○○街一六０之二號前，利用其自備之
    機車鑰匙一支（為丁○○於九十二年十月初在高雄市小港區某處拾得，此部分是
    否涉有侵占遺失物罪嫌，未據起訴），竊取乙○○所有之車牌號碼ＨＲ七─八五
    三號重型機車一輛得手。嗣於同年月十四日十八時十五分許，由不知情之許建德
    騎乘前開丁○○竊得之重型機車後載丁○○，行經高雄市前鎮區○○○街五二二
    號前，為警當場查獲，並扣得丁○○供竊取前開機車之鑰匙一支，及前開機車一
    部（已發還乙○○）。
二、案經高雄縣警察局鳳山及前鎮分局報告台灣高雄地方法院檢察署檢察官偵查起訴
    。
    理  由
一、事實認定
  (一)右揭事實(一)部分：訊據被告丁○○對於右揭事實(一)坦承不諱，且
  1.證人即被害人甲○○於本院調查中證稱：「（問：九十二年六月九日凌晨二時卅
    分在鳳山市○○路上陸軍官校大門右前方有看到何事？）那是在鳳山市○○路官
    校門口右前方，我看到我所駕駛的九R－六０九號大貨車門被打開，車燈亮了，
    有人在車上。我跑過去，那人在駕駛座的右側，我一到他就想走，我就抓住他要
    搜身，他不讓我搜，我們互相拉扯，我手抓住那人，那時有一人騎機車從旁經過
    ，我攔下他請他打電話，可是他說打不通，我要他借我電話，可是他不肯反而說
    我抓人太暴力，要我放那人的手好好說，又一直替那人講話，我感覺那人是同夥
    的。被我抓住的人我要求他身分證給我我才放手，後來他身分證拿給我，我就放
    手叫他不要走在那邊等，我就回去打電話，我走回家的路上就聽到機車的聲音，
    騎機車的人載著那人就走掉了。我右側車門鑰匙頭壞了，好像是被錐子型的東西
    鑽過。我原本在車上放了一萬五千元，隔天早上我檢查車內發現錢不見了，錢我
    是用信封袋裝的，那天沒發現有何不是我的工具。」（見本被告院卷第六三至六
    四頁）。
  2.證人甲○○固然證稱：九十二年六月九日二時三十分許本件竊案發生後，發現車
    門鑰匙鎖遭破壞等語，然被告否認此係其所為，且稱：其進入大貨車時車門未鎖
    等語。而徵諸證人甲○○所證其與被告拉扯中並未發現被告持有任何工具，或者
    嗣後於車內尋獲任何工具，又並無其他積極事證足認被告有為破壞該大貨車車門
    鑰匙鎖之行為，則設若於被告之前，已有他人破壞該大貨車車門鑰匙鎖，不無可
    能，故尚難僅以證人甲○○此番證言遽認此係被告所為。再者，證人甲○○雖證
    稱：其事後清點發現遭竊一萬五千元等語，惟被告否認有竊得任何財物，且如前
    所述，既未能認被告有為破壞該大貨車車門鑰匙鎖之行為，則於被告之前，可能
    已有他人破壞該大貨車車門鑰匙鎖，故即便證人甲○○確遭竊一萬五千元，但未
    必係被告所為，是於無其他積極事證之情形下，即難僅憑證人甲○○此部分證言
    逕認被告確有竊得該一萬五千元。另且，證人甲○○又證稱：有他人騎機車接走
 被告等語，此亦為被告所否認，惟即使當時真有不詳姓名年籍之人騎機車接走被
    告，但遍觀本案卷證並無該人有為本件犯行行為分擔之證據，亦無其與被告有犯
    意聯絡之事證，故既無其他積極事證足資佐證，誠難僅憑證人甲○○此部分證言
    逕認被告為本件犯行尚有其他共犯。
  3.至於證人甲○○證稱被告前揭時地竊盜且取得被告身分證一張之情節，與被告自
    白大致相符，且有被告身正證一張在卷可資為憑，足見被告此部分自白與事實相
    符，堪予採信。
  (二)右揭事實(二)部分：前開車牌號碼ＨＲ七─八五三號重型機車係證人即被害人乙○○所有，於九十二年十月八日六時在高雄縣鳳山市○○街一六０之二號前發現失
    竊，於同日十三時向高雄縣警察局鳳山分局五甲派出所報案之事實，業經證人乙○○於警詢時證述在卷（見高市警前分三字第一七五六八號警卷第六頁）；且前
    開機車係於同年月十四日十八時十五分許，由不知情之許建德騎乘後載被告，行
    經高雄市前鎮區○○○街五二二號前為警查獲，現已發還證人乙○○之事實，則
    據證人許建德於警詢時陳明在卷（見高市警前分三字第一七五六八號警卷第五頁
    ），且有車輛車牌失竊作業查獲車輛認可資料、高雄市警察局前鎮分局車輛遺失
    尋獲電腦輸入單、贓物認領保管收據各一紙及照片七幀（見高市警前分三字第一
    妻五六八號警卷第十三至十八頁），此外復有被告竊取前開機車之鑰匙一支扣案
    可資佐證，足見被告此部分自白與事實相符，亦堪採信。
  (三)綜上所述，本件事證應屬明確，被告之犯行應堪認定
二、論罪科刑
  (一)被告就右揭事實(一)部分：於侵入車牌號碼九Ｒ─六０九號大貨車內搜尋財物而著
    手為竊盜行為，然尚未得手之際，即遭證人甲○○發覺，被告旋即逃逸致竊盜未
    遂之犯行，核其所為，係犯刑法第三百二十條第三項、第一項之竊盜未遂罪。公
    訴意旨認被告上開犯罪事實，係犯刑法第三百二十條第一項之竊盜既遂罪，惟被
    告固然已著手搜尋財物，但尚未竊得任何財物即為證人甲○○當場發覺，已於前
    述，故此部分公訴意旨尚有未洽。
  (二)被告就右揭事實(二)部分：持自備之鑰匙一支，竊取前揭機車之行為，係犯刑法第
    三百二十條第一項之竊盜既遂罪。
  (三)再被告就上開既、未遂之二次竊盜犯行間，時間緊接、手法相同，觸犯構成要件
    同一之罪名，顯係基於概括之犯意反覆而為之，為連續犯，應依刑法第五十六條
    之規定，論以情節較重之連續竊盜既遂一罪，並依法加重其刑。
  (四)查被告前因違反麻醉藥品管理條例案件，於八十六年九月五日經本院以八十六年
    度易字第四二八六號判處有期徒刑四月確定；又因竊盜案件，於八十七年八月十
    一日經臺灣高等法院高雄分院以八十七年度少訴字第二八號判處有期徒刑四年確
    定，前開二案件，經臺灣高等法院高雄分院以八十八年度聲字第三九二定應執行
    有期徒刑四年三月，經入監執行後，於八十九年十二月十九日縮短刑期假釋付保
    護管束，於九十一年六月十四日保護管束期滿，已以執行論等情，有臺灣高等法
    院檢察署刑案紀錄簡覆表及臺灣高等法院被告全國前案紀錄表各一份附卷可稽，
    其於前受有期徒刑之執行完畢後五年以內，再犯本案有期徒刑以上之罪，為累犯
    ，應依刑法第四十七條之規定，加重其刑。被告所應處之刑同時有二種以上刑之
    加重因，應依法遞加之。
  (五)本院茲審酌被告年僅二十五歲，年輕力壯，理應努力進取，但卻已犯有竊盜等多
    項前科，素行非佳，竟不思以正當途徑賺錢營生而竊取他人財物，足生損害於他
    人之財產法益，並破壞社會治安，犯罪所生危害非輕，然犯後已坦承犯行，且所
    竊取之機車一輛已返還被害人等一切情狀，爰量處如主文所示之刑，以示儆懲。
  (六)另扣案之鑰匙一支，固為被告持供犯本案竊盜罪所用之物，係被告於九十二年十
    月初在高雄市小港區某處拾得，業據被告陳明在卷，若如被告所供，則此鑰匙一
    支究係無主物，抑或遺失物，尚屬有疑，自未能率認係被告所有，故不予依刑法
    第三十八條一項第二款之規定宣告沒收。
  (七)至被告拾得前開鑰匙一支，是否涉有侵占遺失物罪嫌部分，未據起訴，非本件起
    訴效力所及，本院不得併予審究，應由檢察官另行偵查。
據上論斷，應依刑事訴訟法第二百九十九條第一項前段，刑法第五十六條、第三百二
十條第一項、第四十七條，罰金罰鍰提高標準條例第一條前段，判決如主文。
本案經檢察官丙○○到庭執行職務。
中      華      民      國    九十三    年      七      月    二十三    日
                              臺灣高雄地方法院刑事第七庭
                                    審判長法  官  曾逸誠
                                          法  官  廖純卿
                                          法  官  洪乙心
右正本證明與原本無異。
如不服本判決，應於判決送達後十日內，向本院提出上訴狀。
                                          書記官  沈  蘊
中    華    民    國      九十三      年      七      月    二十五      日
